臺灣高等法院刑事判決
110年度上更一字第203號
上  訴  人  
即  被  告  陳健挺


選任辯護人  許桂挺律師
上  訴  人  
即  被  告  許傳偉



                    
上列上訴人因偽造文書等案件，不服臺灣新北地方法院109年度
審訴字第217號，中華民國109年2月27日、109年3月30日第一審
判決（起訴案號：臺灣新北地方檢察署108年度偵字第8975號、1
08年度偵字第11067號），提起上訴，經判決後，由最高法院發
回更審，本院判決如下：
    主  文
原判決關於陳健挺、許傳偉部分，均撤銷。
陳健挺犯如附表一所示之罪，共拾罪，各處如附表一「宣告刑」
欄所示之刑。應執行有期徒刑壹年陸年。緩刑伍年，並應於本判
決確定後陸月內向公庫支付新臺幣拾萬元。
許傳偉犯如附表一編號㈠、㈡所示之罪，共貳罪，各處如附表一編
號㈠、㈡「宣告刑」欄所示之刑。應執行有期徒刑拾月。
如附表一編號㈠、 ㈡、㈦至㈩「偽造署押」欄所載偽造之署名及指
印，均沒收。
    事  實
一、陳健挺為新北市政府警察局土城分局金城派出所（下稱金城
    派出所）員警，為刑法第10條第1項第1款前段所稱之公務員
    ，負責轄內毒品查緝業務，其為求查緝毒品之工作績效，竟
    於民國107年12月間起，尋找轄內毒品管制人口許傳偉、因
    羈押釋放後按時至金城派出所報到之劉昇擔任假檢舉人，
    告知若渠等擔任檢舉人，如查獲大量毒品，依法檢舉人可獲
    得獎金，並要求許傳偉、劉昇以手機拍下陳健挺所杜撰之
    偵查報告，若日後檢察官或法官以電話詢問時，則依照偵查
    報告內容回答，許傳偉、劉昇雖知陳健挺要求渠等擔任假
    檢舉人，竟仍表示同意，陳健挺遂分別與許傳偉、劉昇基
    於行使公務員登載不實文書、偽造他人刑事證據之犯意聯絡
    ，由陳健挺假借職務上之權力、機會，選定轄區內毒品人口
    作為聲請搜索之對象，先冒用「黃順吉」、「汪聰明」、「
    李惠美」名義，分別在其所製作如附表二編號㈠、㈡、㈩所載
    內容不實之查訪紀錄表上「受查訪人」欄偽造其等之署名各
    1枚，復以許傳偉、劉育昇（所涉犯行部分，業經原審判決
    有罪確定）分別擔任附表二編號㈠至㈥、㈩所示之嫌疑人涉嫌
    施用毒品案件之檢舉名義人，製作如附表二編號㈠至㈥、㈩「
    不實文書、證據」欄所載內容不實之偵查報告、調查筆錄、
    指認犯罪嫌疑人紀錄表及受搜索人住處現場圖、現場查訪表
    等文書、證據，並使用陳健挺先前就其所查緝毒品案件之聲
    請搜索票案件相關蒐證照片之檔案，偽造為許傳偉或劉昇
    側錄上開嫌疑人施用毒品之證據後，陳健挺旋通知許傳偉至
    金城派出所，在調查筆錄及指認紀錄表上簽名，或由許傳偉
    、劉昇授權陳健挺代其簽名，表彰許傳偉或劉昇具名檢舉
    上開嫌疑人施用毒品，再由陳健挺將該等不實事項登載在其
    職務上所掌之新北市政府警察局土城分局搜索票聲請書（稿
    ），並製成不實內容之聲請卷宗，持向不知情之新北市政府
    警察局土城分局承辦員警行使，由承辦員警製作搜索票聲請
    書後，於附表二編號㈠至㈥、㈩「聲請時間」欄所載之時間，
    持搜索票聲請書及相關不實卷宗，至臺灣新北地方檢察署（
    下稱新北地檢署）向不知情之值日檢察官行使以聲請搜索票
    ，如值日檢察官審核通過後，再向不知情之臺灣新北地方法
    院（下稱新北地院）值日法官聲請核發搜索票（各該次聲請
    搜索票之案號、過程，詳如附表二編號㈠至㈥、 ㈩「聲請准駁
    情形」欄所載），足生損害於司法文書之正確及公正性。
二、陳健挺另基於公務員假借職務上之權力、機會偽造他人刑事
    證據、行使公務員登載不實文書、行使偽造私文書之犯意，
    分別為下列之行為：
㈠、冒用許傳偉之名義擔任附表二編號㈦所示嫌疑人林忠平涉嫌施
    用毒品案件之檢舉名義人，在具有私文書性質之「指認犯罪
    嫌疑人紀錄表」指認人欄位偽造「許傳偉」簽名及指印各1
    枚，及在調查筆錄偽造「許傳偉」簽名1枚、指印3枚後，再
    以前開手法製作不實如附表二編號㈦「不實文書、證據」欄
    所載之不實文書、證據，並將該等不實事項登載在其職務上
    所掌之新北市政府警察局土城分局搜索票聲請書（稿），並
    製成不實內容之聲請卷宗，持向不知情之新北市政府警察局
    土城分局承辦員警行使，由承辦員警製作搜索票聲請書後，
    於附表二編號㈦「聲請時間」欄所載之時間，持搜索票聲請
    書及相關不實卷宗，至新北地檢署向值日之檢察官行使以聲
    請搜索票，致使新北地檢署不知情之值日檢察官審核通過，
    而向不知情之新北地院值日法官聲請核發搜索票，足生損害
    於許傳偉及司法文書之正確、公正性（聲請搜索票之案號、
    過程，詳如附表二編號㈦「聲請准駁情形」欄所載）。
㈡、復冒用章庭偉之名義擔任附表二編號㈨所示嫌疑人章寄湘涉嫌
    施用毒品案件之檢舉名義人，在具有私文書性質之「指認犯
    罪嫌疑人紀錄表」指認人欄位偽造「章庭偉」簽名及指印各
    1枚，及在調查筆錄接續偽造「章庭偉」簽名及指印各2枚，
    復在新北市政府警察局土城分局查訪表之「受查訪人」欄偽
    造「趙鈺龍」簽名1枚後，再以前開手法製作不實如附表二
    編號㈨「不實之文書、證據」欄所示之不實文書、證據，並
    將該不實事項登載在其職務上所掌之新北市政府警察局土城
    分局搜索票聲請書（稿），並製成不實內容之聲請卷宗，持
    向不知情之新北市政府警察局土城分局承辦員警行使，由承
    辦員警製作搜索票聲請書後，於附表二編號㈨「聲請時間」
    欄所載之時間，持搜索票聲請書及相關不實卷宗，至新北地
    檢署向值日之檢察官行使以聲請搜索票，致使新北地檢署不
    知情之值日檢察官審核通過，而向不知情之新北地院值日法
    官聲請核發搜索票，足生損害於章庭偉及司法文書之正確、
    公正性（聲請搜索票之案號、過程，詳如附表二編號㈨「聲
    請准駁情形」欄所載）。
三、陳健挺思及多次聲請搜索票均遭駁回，自忖若改以他人名義
    申請，或可瞞騙檢察官及法官，遂另基於公務員假借職務上
    之權力、機會偽造他人刑事證據、行使偽造私文書、行使偽
    造公文書之犯意，冒用金城派出所同事黃文龍之名義為承辦
    人，盜蓋「警員黃文龍」之職章，再冒用章庭偉之名義擔任
    附表二編號㈧所載嫌疑人章寄湘涉嫌施用毒品案件之檢舉名
    義人，在具有私文書性質之「指認犯罪嫌疑人紀錄表」指認
    人欄位「章庭偉」簽名及指印各1枚，另在調查筆錄接續偽
    造「章庭偉」簽名及指印各1枚，再盜用黃文龍之職章，偽
    以黃文龍之名義而製作不實之偵查報告、調查筆錄、新北市
    政府警察局土城分局搜索票聲請書（稿）等公文書，持向不
    知情之新北市政府警察局土城分局承辦員警行使，由承辦員
    警製作搜索票聲請書後，再持搜索票聲請書及相關不實卷宗
    ，於附表二編號㈧所示時間，至新北地檢署向值日之檢察官
    行使以聲請搜索票，致使新北地檢署不知情之值日檢察官審
    核通過，而向不知情之新北地院值日法官聲請核發搜索票（
    詳如附表二編號㈧「聲請准駁情形」所載），足生損害於黃
    文龍、章庭偉及司法文書之正確、公正性。嗣因法務部調查
    局新北市調查處接獲檢舉，及新北地院法官察覺有異，依職
    權向新北地檢署告發，而為新北地檢署檢察官指揮調查處於
    108年3月14日上午9時45分許，前往金城派出所執行搜索，
    並扣得陳健挺所有如附表三所示之物，因而查獲。
四、案經法務部調查局新北市調查處（下稱新北市調處）報告及
    新北地院告發由新北地檢署檢察官偵查起訴。
    理  由
一、證據能力
㈠、按被告以外之人於審判外之陳述，雖不符前4條之規定，而經
    當事人於審判程序同意作為證據，法院審酌該言詞陳述或書
    面作成時之情況，認為適當者，亦得為證據；當事人、代理
    人或辯護人於法院調查證據時，知有第159條第1項不得為證
    據之情形，而未於言詞辯論終結前聲明異議者，視為有前項
    之同意，刑事訴訟法第159條之5第1、2項分別定有明文。本
    判決所引用其他審判外之言詞或書面陳述，經本院於審判期
    日提示，並告以要旨後，檢察官、上訴人即被告陳健挺、許
    傳偉及被告陳健挺之辯護人均未於言詞辯論終結前，就證據
    能力部分有所異議，本院復查無該等證據有違背法定程序取
    得或顯不可信之情狀，依刑事訴訟法第159條之5第2項之規
    定，有證據能力。
㈡、本件認定事實所引用之非供述證據，與本案具有關連性，且
    無證據證明係公務員違背法定程式所取得，依刑事訴訟法第
    158條之4反面解釋，當有證據能力，且於本院審理時，提示
    並告以要旨，使檢察官、被告充分表示意見，被告於訴訟上
    之防禦權已受保障，自得為證據使用。
二、上揭事實，業據被告陳健挺、許傳偉坦承不諱（見新北地檢
    署108他1418卷第111至116、133至139、143至152、221至23
    7頁、108偵11067卷第15至18頁、108偵8975卷第25至27、51
    至52頁，原審卷第72、78、110、118、119頁，本院109上訴
    2932卷第200、271頁，本院110上更一203卷第80、234頁）
    ，並有新北地院108年1月19日告發函、新北市調處108年3月
    15日函及檢附之新北地院108聲搜395號搜索票（受搜索人：
    陳健挺）、搜索扣押筆錄（受執行人：陳健挺）、扣押物品
    收據、扣押物品目錄表（所有人：陳健挺）在卷可稽（見新
    北地檢署108警聲搜419卷第27、45至57頁），復有如附表三
    所示之物扣案足佐。又如附表二所載各次犯行，亦有如附表
    四所載供述及非供證據可資佐證。足認被告陳健挺、許傳偉
    之任意性自白內容應與事實相符，堪以採憑。綜上，本案事
    證已臻明確，被告2人犯行，均堪認定，自應依法予以論科
    。
三、論罪
㈠、按警察人員製作筆錄時，其目的係在記載詢問之過程及內容
    ，製作筆錄之員警，縱令認知受詢人之供述內容與真正之事
    實不符，仍有按其供述予以記錄之義務，因所記載者為受詢
    人之供述，不生登載不實問題，自不能令負公務員登載不實
    罪，固不待言；然苟製作筆錄之員警與受詢人，就與真正事
    實不符之虛構事實，事先勾串，而於製作筆錄時，就該虛構
    之事實假受詢人之供述為之記載，如客觀上已足以生損害於
    公眾或他人之虞者，自非不可論以公務員登載不實罪（最高
    法院99年度台上字第4910號裁判要旨參照）。次按刑法第13
    4條前段規定，屬刑法分則之加重，係就犯罪類型變更之個
    別犯罪行為，予以加重處罰，而成立另一獨立之罪，其法定
    刑應按原犯罪行為該當法條所定法定本刑加重二分之一之結
    果計之（最高法院57年度台上字第3414號判決先例、94年度
    台上字第4721號裁判要旨參照）。至刑法第213條之罪，係
    因身分而成立，與同法第134條但書所謂因公務有關之身分
    已特別規定其刑之情形相當，故犯公務員登載不實之罪時，
    因有上開但書規定，不得再依同條前段加重其刑（最高法院
    52年度台上字第2437號判決先例要旨參照）。
㈡、所犯罪名
　⒈核被告陳健挺所為如事實欄一至三部分（即附表二）：
  ⑴、附表二編號㈠至㈥、㈩部分，均犯刑法第134條前段、第169條
      第2項後段之公務員假借職務上之權力、機會，故意犯意
      圖他人受刑事處分而使用偽造之證據罪；刑法第216條、
      第213條之行使公務員登載不實文書罪。
　⑵、附表二編號㈦、㈨部分，均係犯刑法第134條前段、第169 條
      第2項後段之公務員假借職務上之權力、機會，故意犯意
      圖他人受刑事處分而使用偽造之證據罪；刑法第216、213
      條之行使公務員登載不實文書罪；刑法第216、210條之行
      使偽造私文書罪。
　⑶、附表二編號㈧部分，係犯刑法第134條前段、第169條第2項
      後段之公務員假借職務上之權力、機會，故意犯意圖他人
      受刑事處分而使用偽造之證據罪；刑法第216條、第210條
      之行使偽造私文書罪；刑法第216條、第211條之行使偽造
      公文書罪。公訴意旨認被告陳健挺冒用同事黃文龍名義製
      作搜索票聲請書（稿）等公文書犯行，應論以刑法第216
      條、第213條之行使公務員登載不實文書罪嫌，惟被告陳
      健挺係冒名製作不實公文書並提出行使之，業已該當於刑
      法第216條、第211條之行使偽造公文書，且因基本事實相
      同，就此部分之犯行依法變更起訴法條及罪名。
　⒉核被告許傳偉所為如附表二編號㈠、㈡部分，均係犯刑法第169
    條第2項後段之意圖他人受刑事處分而使用偽造之證據罪、
    刑法第216條、第213條之行使公務員登載不實文書罪。
　⒊吸收關係　
　⑴、被告陳健挺、許傳偉於附表二編號㈠、㈡所載內容不實之查
      訪表公文書上，分別偽造「黃順吉」、「汪聰明」（起訴
      書誤載為「江聰明」，應予更正）之署名等偽造署押而登
      載不實事項之低度行為，為其等行使登載不實公文書之高
      度行為所吸收，均不另論罪。　
　⑵、被告陳健挺於附表二編號㈩所載內容不實之查訪表公文書上
      ，偽造「李惠美」署名等偽造署押而登載不實事項之低度
      行為，為行使登載不實公文書之高度行為所吸收，均不另
      論罪。　　
　⑶、被告陳健挺先後在如附表二編號㈦、㈨「不實文書、證據」
      所載之「指認犯罪嫌疑人紀錄表」、調查筆錄上偽造「許
      傳偉」、「章庭偉」署名及指印之偽造署押行為，係基於
      單一犯意，密接時地所為，獨立性極為薄弱，各論以接續
      犯。其接續偽造許傳偉、章庭偉署押行為，各為其偽造私
      文書之階段行為，又其偽造文書、登載不實公文書之低度
      行為，為行使偽造私文書、行使登載不實公文書之高度行
      為所吸收，均不另論罪。
  ⑷、被告陳健挺先後在附表二編號㈧「不實文書、證據」欄所載
      之「指認犯罪嫌疑人紀錄表」、調查筆錄上，偽造「章庭
      偉」署名及指印之偽造署押行為；先後在偵查報告、調查
      筆錄、指認犯罪嫌疑人紀錄表（詢問人、紀錄人欄位）盜
      用黃文龍職章4次，各係基於單一犯意，密接時地所為，
      獨立性極為薄弱，各論以接續犯。又其接續偽造「章庭偉
      」署押、接續盜用黃文龍職章行為，各為其偽造私文書、
      偽造公文書、偽造證據之階段行為，其偽造私文書、偽造
      公文書之低度行為，為行使偽造私文書、行使公文書、使
      用偽造證據之高度行為所吸收，均不另論罪。
㈢、共犯關係
　⒈被告陳健挺、許傳偉間，就附表二編號㈠、㈡部分；被告陳健
    挺與同案被告劉育昇間，就附表二編號㈢至㈥、㈩部分，各具
    有犯意聯絡、行為分擔，均應論以共同正犯。
　⒉又按刑法第216條、第213條之行使公務員登載不實公文書罪
    之成立，並不以行為人具有公務員身分為必要。是以行為人
    不論是否具有公務員身分，均得與具有該項身分或不具該項
    身分之人成立該罪之共同正犯，並無援引刑法第31條第1項
    之規定，而論以共同正犯之必要（最高法院91年度台上字第
    6877號判決亦同此旨），故被告許傳偉雖非公務員，揆諸上
    揭說明，仍得與被告陳健挺就行使公務員登載不實公文書犯
    行成立共同正犯，且毋庸援引刑法第31條第1項之規定，附
    此敘明。
㈣、接續犯　　
　  被告陳健挺、許傳偉就附表二編號㈠、㈡所載之各該次犯行中
    之數偽造證據行為，以及被告陳健挺就附表二編號㈢至㈩所載
    之各該次犯行之數偽造證據行為，各係出於單一行為決意，
    於各個編號內之密接時、地偽造證據，而侵害同一法益，各
    該舉動之獨立性甚為薄弱，依一般社會通念難以強行分開，
    應視為數個舉動之接續施行，為接續犯，各論以一罪。
㈤、想像競合犯
　⒈被告陳健挺如附表二編號㈠至㈩所載各次犯行，各係以一行為
    而觸犯上開數罪名，皆為想像競合犯，依刑法第55條之規定
    ，各從一重之刑法第134條前段、第169條第2項後段之公務
    員假借職務上之權力、機會，故意犯意圖他人受刑事處分，
    而使用偽造之證據罪處斷。
　⒉被告許傳偉如附表二編號㈠、㈡所載各次犯行，各係以一行為
    而觸犯上開數罪名，為想像競合犯，依刑法第55條之規定，
    各從一重之刑法第216條、第213條之行使公務員登載不實文
    書罪處斷。
㈥、數罪併罰　　　　　　
　⒈被告陳健挺所犯如附表二編號㈠至㈩所示之上開10罪，犯意各
    別，行為互殊，且犯罪時間、地點並非密接，應予分論併罰
    。
　⒉被告許傳偉所犯如附表二編號㈠、㈡所示之上開2罪，犯意各別
    ，行為互殊，且犯罪時間、地點並非密接，應予分論併罰。
㈦、被告陳健挺所犯如附表二所示各罪，均應依刑法第134條前段
    加重其刑
　  被告陳健挺所犯刑法第169條第2項後段之意圖他人受刑事處
    分而使用偽造之證據罪，共10罪，均分別係假借其公務員職
    務上具有製作筆錄、聲請法院核發搜索票及執行搜索之權力
    、機會而故意犯之，均應以刑法第134條前段之規定，加重
    其刑。
㈧、被告許傳偉成立累犯，惟不予加重其刑　　
　  被告許傳偉前因違反毒品危害防制條例案件，經新北地院以
    105年度簡字第8003號判處有期徒刑3月確定，甫於106年3月
    7日易科罰金執行完畢等情，有本院被告前案紀錄表在卷可
    按（見本院卷第15至23頁），其於受有期徒刑之執行完畢後
    ，5年以內故意再犯本案有期徒刑以上之2罪，均為累犯，依
    司法院釋字第775號解釋所示，為避免發生罪刑不相當之情
    形，法院就該個案依該解釋意旨，裁量是否加重最低本刑。
    本院考量被告許傳偉上開構成累犯之犯罪紀錄，與本案所犯
    之罪名、犯罪手法均不相同，亦無關聯性，如適用刑法第47
    條累犯加重其刑之規定，尚與憲法罪刑相當原則、比例原則
    有違，故不依刑法第47條規定加重最低本刑，併此說明。
㈨、刑法第172條自白減輕其刑之說明
　⒈按犯刑法第168條至第171條之罪，於所虛偽陳述或所誣告之
    案件，裁判或懲戒處分確定前自白者，減輕或免除其刑，此
    觀之同法第172條規定甚明。而此所謂「裁判確定前」，除
    指經檢察官起訴而尚未經裁判確定者外，並包括「案件未經
    檢察官起訴繫屬於法院而終結之情形（例如經檢察官處分不
    起訴、緩起訴或行政簽結等情形）」（最高法院105年度台
    上字第2450號判決意旨參照）。又按想像競合犯係指行為人
    以一行為觸犯數罪名，其侵害數法益而成立數個犯罪，自應
    對行為人所犯各罪均加以評價，以免評價不足，然同時為避
    免對行為人想像競合犯之一行為評價過度，刑法第55條前段
    規定應從其中最重之罪名處斷，因此，法院於決定想像競合
    犯之處斷刑時，除輕罪有但書所規定最輕本刑封鎖作用之情
    形外，應以最重罪名之法定刑作為量刑裁量範圍之外部性界
    限，至於輕罪之主刑在處斷上已為重罪所吸收，該輕罪之法
    定刑有無減輕事由，雖不影響依重罪法定刑所決定之處斷刑
    範圍，惟法院對於行為人想像競合犯之一行為從較重罪名處
    斷，於宣告該罪之刑度時，倘若其所犯輕罪部分有刑罰減輕
    事由，仍應將此減輕其刑之事由納入量刑有利因素，合併加
    以審酌（最高法院110年度台上字第1918號判決意旨參照）
    。
  ⒉被告陳健挺係於108年3月14日調詢時，就其所為附表二編號㈠
    至㈩所示使用不實文書、證據聲請搜索票之案件自白犯罪，
    有其調查筆錄在卷可佐（見108他1418卷第143至152頁）。
    經查：
　⑴、附表二編號㈠部分，經新北地院核發搜索票後，警方於107
      年12月11日持票執行搜索，扣得第二級毒品甲基安非他命
      ，該案嫌疑犯即案外人張克群嗣經新北地檢署檢察官提起
      公訴，復經新北地院於109年1月30日以108年度訴字第114
      2號判處有罪，並於同年3月12日確定一節，有如附表二編
      號㈠所載聲搜案號之卷宗影本附卷可徵，並經本院調取新
      北地院108年度訴字第1142號案件全案卷宗核閱屬實，足
      認被告陳健挺於上開其準誣告之案件裁判確定前即自白犯
      行，應依刑法第172條規定減輕其刑。
　⑵、附表二編號㈡、㈨部分，雖均經新北地院核發搜索票，惟該2
      案經警方分別於107年12月20日、108年2月19日執行搜索
      後，以未扣得任何犯罪物品或查無不法事證；至於附表二
      編號㈢至㈧、㈩部分，雖經新北地檢署許可聲請，惟新北地
      院於各該編號「聲請時間」欄所載時間當日即予以駁回，
      有附表二編號㈡至㈩所載聲搜案號之卷宗影本在卷足佐，足
      認附表二編號㈡至㈩所載準誣告之案件均無後續偵查作為，
      揆諸前開說明，應認被告已於附表二編號㈡至㈩所示各該準
      誣告之案件「裁判確定前」自白犯行，均應依刑法第172
      條規定減輕其刑。
　⒊至於被告許傳偉雖亦於附表二編號㈠、㈡所示準誣告之案件裁
    判確定前之108年3月14日調詢時，就各該準誣告案件自白犯
    罪，而符合刑法第172條自白減輕其刑之要件，有其調查筆
    錄在卷可佐（見108他1418卷第111至116頁）。惟其所犯如
    附表二編號㈠、㈡部分，已各依想像競合犯規定，而均從一重
    之行使公務員登載不實文書罪處斷，已如前述。揆諸前開說
    明，被告許傳偉如附表二編號㈠、㈡所載犯行，雖無從依刑法
    第172條規定減輕其刑，惟仍得列為量刑之審酌事項。
㈩、自首減輕其刑之說明（被告陳健挺）
　⒈被告陳健挺為附表二編號㈦所載犯行後，旋於108年3月4日調
    查筆錄中坦認：林忠平案也是找人充當檢舉人等語（見新北
    地檢署108他1418卷第143至152頁），參以同案被告許傳偉
    於108年4月8日調查筆錄稱：當日始知有林忠平案件（見同
    署108偵11067卷第7至9頁）。是以，被告陳健挺於行為後、
    具有偵查權之公務員未發覺犯罪前，主動供出附表二編號㈦
    之犯行，並接受裁判，符合刑法第62條前段之規定，應依法
    減輕其刑。又其所犯附表二編號㈦部分，同時有2以上刑之減
    輕事由，依法遞減之。
　⒉至被告陳健挺為附表二編號㈠之犯行後，共犯許傳偉已於108
    年3月14日上午11時12分許在調查處供承：附表二編號㈠之張
    克群案件（見新北地檢署108他1418卷第111至116頁）。又
    被告陳健挺為附表二編號㈩之犯行後，共犯劉育昇已於108年
    3月14日上午11時57分在調查處供承：附表一編號10之林子
    淯案件，並提供Line截圖為證（見同署108他1418卷第63至7
    1頁），復經新北市調處持票搜索，扣得附表三編號㈢之相關
    書證（見108警聲搜419卷第45至57頁）。從而，被告陳健挺
    坦認附表二編號㈠、㈩之犯行前，具有偵查權之公務員業已發
    覺其犯罪，自不符合自首要件，併此敘明。
、刑法第59條減輕其刑之說明（被告許傳偉）　
　⒈刑法第59條所規定之酌量減輕其刑，係裁判上之減輕，必以
    犯罪之情狀顯可憫恕，認為科以最低度刑仍嫌過重者，始有
    其適用。如別有法定減輕之事由者，應優先適用法定減輕事
    由減輕其刑後，猶嫌過重時，方得為之（最高法院98年度台
    上字第6342號判決意旨參照）。所謂「犯罪之情狀」，與同
    法第57條規定科刑時應審酌之一切情狀，並非有截然不同之
    領域，於裁判上酌減其刑時，應就犯罪一切情狀（包括第57
    條所列舉之10款事項），予以全盤考量，審酌其犯罪有無可
    憫恕之事由（即有無特殊之原因與環境，在客觀上足以引起
    一般同情，以及宣告法定低度刑，是否猶嫌過重等等），以
    為判斷（最高法院95年度台上字第6157號判決意旨參照）。
　⒉被告許傳偉配合同案被告陳健挺而共同為如附表二編號㈠、㈡
    所示之罪，固侵害被搜索人之權益，浪費司法資源，惟綜觀
    全案事證，相關之不實文書、證據均係由同案被告陳健挺所
    製作，並進而持以行使之，被告許傳偉僅係聽從同案被告陳
    健挺之指示，在附表二編號㈠、㈡所載之檢舉調查筆錄、指認
    犯罪嫌疑人紀錄表、受搜索人住處現場圖上簽名，其參與本
    件之犯罪情節甚微，且其亦非主動參與本件犯行，係因本身
    即為毒品施用人口，因恐遭同案被告陳健挺查緝，始同意為
    之，此據被告許傳偉於調查時供述綦詳（見新北地檢署108
    他1418卷第112至113頁），參以，被告許傳偉歷於調詢、偵
    查、原審及本院審理時均坦認犯行，且相較於同案被告陳健
    挺參與之犯罪情節、動機、目的等，同案被告陳健挺仍得援
    引刑法第172條規定減輕其刑之情節觀之，衡情所犯上開罪
    名之最輕本刑為1年以上有期徒刑，情輕法重，縱科以法定
    最低刑度之刑，尚嫌過重，被告許傳偉之犯罪情狀顯可憫恕
    ，爰就其所犯上開2罪，各依刑法第59條規定酌量減輕其刑
    。 
四、撤銷改判之理由
㈠、原審以被告2人所犯事證明確，均予論罪科刑，固非無見，惟
    查：
　⒈被告陳健挺部分
　⑴、其於附表二編號㈦、㈨所載犯行，冒用許傳偉、章庭偉名義
      為檢舉人，並在具有私文書性質之「指認犯罪嫌疑人紀錄
      表」指認人欄位偽造「許傳偉 」、「章庭偉」署押並行
      使，原判決漏論刑法第216條、第210條之行使偽造私文書
      罪，認有違誤。另就附表二編號㈦部分，未依刑法第62條
      前段之自首規定予以減輕其刑，亦有未洽。
　⑵、又於附表二編號㈧所載犯行，盜用黃文龍之職章以冒名為承
      辦人，及冒用章庭偉名義為檢舉人，並在具有私文書性質
      之「指認犯罪嫌疑人紀錄表」指認人欄位偽造「章庭偉」
      署押並行使，原判決漏論刑法第216條、第210條之行使偽
      造私文書罪；且被告陳健挺偽以黃文龍之名義，製造不實
      之偵查報告、調查筆錄、新北市政府警察局土城分局搜索
      票聲請書（稿）等公文書並行使，係犯行使偽造公文書罪
      ，原判決論以刑法第216條、第213條之行使公務員登載不
      實文書罪，法律適用有所違誤。
　⑶、於附表二編號㈩之查訪表上，偽造「李惠美」之簽名1枚（
      見108偵11067卷第383頁），依刑法第219條之規定，應予
      宣告沒收，原判決漏未宣告沒收之，亦有未洽。
　⑷、被告陳健挺於附表二編號㈠至㈩準誣告案件「裁判確定前」
      自白犯罪，應依刑法第172條規定減輕其刑，原判決未予
      適用並減輕其刑，容有未當。
⒉被告許傳偉部分
　⑴、其雖非公務員，惟因行使公務員不實文書罪之成立，並不
      以具有公務員身分為必要，是其與同案被告陳健挺就附表
      二編號㈠、㈡犯行，成立共同正犯，毋庸援引刑法第31條第
      1項之規定，業如前述，原判決未查，逕援引刑法第31條
      第1項前段規定，而論以共同正犯，其認事用法已有不當
      。
　⑵、其於所犯附表二編號㈠、㈡準誣告案件「裁判確定前」自白
      犯罪，惟其所犯上開犯行，已各依想像競合犯規定，而均
      從一重之行使公務員登載不實罪處斷，雖無從依刑法第17
      2條規定減輕其刑，惟仍得列為量刑之審酌事項，業如前
      述，原判決漏未予敘明，亦有不當。
　⑶、又其所犯附表二編號㈠、㈡，應有刑法第59條法重情輕酌減
      其刑之適用，原判決未予審酌適用，容有未洽。
㈡、被告陳健挺及其辯護人提起上訴，上訴理由謂以：附表二編
    號㈦部分符合自首減刑規定，且所犯附表二編號㈠至㈩應依刑
    法第172條減輕其刑等語；被告許傳偉上訴請求依刑法第59
    條酌減其刑等語，即為有理由，且原判決另有前開可議之處
    ，自應由本院將原判決此部分暨定執行刑部分，予以撤銷改
    判。
五、科刑及定刑
㈠、被告陳健挺部分
　⒈爰以行為人之責任為基礎，審酌被告陳健挺於本件犯行時，
    為金城派出所警員，為司法警察之一員，查緝犯罪之際，理
    應嚴守法律之規定，為圖查緝績效，假借職務上之權力、機
    會，虛捏刑事證據，並濫權行使之，形同無令狀之搜索，嚴
    重侵害人權及法律界線，且無端浪費司法資源，顯有不該，
    惟念及其為圖績效而急功近利，無加害他人之私人目的，動
    機尚非惡劣難赦，兼衡被告陳健挺之智識程度、家庭經濟狀
    況（見本院109上訴2932卷第273頁），暨犯後態度等一切情
    狀，分別量處如附表一編號㈠至㈩「宣告刑」欄所示之刑。
　⒉衡酌其所犯附表一編號㈠至㈩所示之罪，共10罪，犯罪時間相
    隔3個月，均為被告陳健挺身為警員，假借職務上之權力、
    機會，故意犯意圖他人受刑事處分而使用偽造之證據罪，罪
    名、態樣、手段、所侵害法益大致相同，10罪間之責任非難
    重複程度甚高等情，而為整體非難評價後，依刑法第51條第
    5款、第50條第1項等規定，定其應執行刑如主文第2項所示
    之刑，以示懲儆。　
㈡、被告許傳偉部分　　　　
　⒈爰以行為人之責任為基礎，審酌被告許傳偉明知陳健挺身為
    警員，司職協助偵查犯罪之職務，理應秉公執法，竟配合陳
    健挺達成查緝績效，假借職務上之權力、機會，虛捏刑事證
    據，並濫權行使之，嚴重影響警察之公正形象與人民之期待
    ，更無端浪費司法資源甚鉅，犯罪情節難謂輕微，所為確有
    不該，惟念被告許傳偉在案件僅係配合陳健挺，復於偵、審
    中均坦承犯行，且於附表二編號㈠、㈡準誣告之案件裁判確定
    前即已自白犯罪，犯罪後態度良好，兼衡被告許傳偉智識程
    度、生活狀況、素行、犯罪之動機、目的、手段、參與程度
    等一切情狀，分別量處如附表一編號㈠、㈡所示之刑。
　⒉復酌其所犯上開2罪，犯罪時間分別於107年12月7日、同年月
    14日，時間相隔甚短，所犯罪名、行為態樣、手段及所侵害
    之法益大致相符，2罪間之責任非難重複程度甚高等情，而
    為整體非難評價後，依刑法第51條第5款、第50條第1項等規
    定，定其應執行刑如主文第3項所示之刑，以示懲儆。　
六、緩刑之說明
㈠、被告陳健挺前未曾因故意犯罪受有期徒刑以上刑之宣告，有
    本院被告前案紀錄表在卷可按（見本院卷第13至14頁），爰
    審酌被告陳健挺身為警察，雖執法不當，但其動機應仍在維
    護社會治安，僅因追求查緝毒品之工作績效而置執法公正純
    潔性於不顧，致罹刑章，經此偵審程序，應知所警惕，信無
    再犯之虞，是認所科之刑，以暫不執行為適當，爰併予諭知
    緩刑5年，以期自新。另斟酌其犯罪情節，認有對其緩刑附
    加條件之必要，爰依刑法第74條第2項第4款規定，同時諭知
    被告陳健挺應於判決確定後6月內，向公庫支付新臺幣10萬
    元，作為緩刑條件，如有違反上開負擔，且情節重大者，依
    刑法第75條之1第1項第4款之規定，仍得撤銷其緩刑之宣告
    ，併此敘明。
㈡、至於被告許傳偉前於108年間，因違反毒品危害防制條例案件
    ，經新北地院以108年度審簡字第513號判處有期徒刑4月確
    定，於108年8月21日易科罰金執行完畢一節，有本院被告前
    案紀錄表在卷可按（見本院卷第15至23頁），核與刑法第74
    條第1項第1、2款所定之緩刑要件不符，自無從予以宣告緩
    刑，附此敘明。
七、沒收部分
㈠、按偽造之印章、印文或署押，不問屬於犯人與否，沒收之，
    刑法第219條定有明文。被告陳健挺如附表二編號㈠、㈡、㈦至
    ㈩「偽造署押」欄所載之「黃順吉」、「汪聰明」、「許傳
    偉」、「章庭偉」、「趙鈺龍」、「李惠美」署名及「許傳
    偉、「章庭偉」指印，係偽造之署名或指印，均應依刑法第
    219條之規定，宣告沒收之。
㈡、至被告陳健挺所偽造如附表二編號㈠至㈩所示之不實文書、證
    據，業經被告陳健挺持向新北地檢署、新北地院行使而交付
    ，非屬被告所有之物，故不予宣告沒收。
㈢、另被告陳健挺於附表二編號㈧所載內容不實之偵查報告、調查
    筆錄、新北市政府警察局土城分局搜索票聲請書（稿）等公
    文書上蓋用「黃文龍」職章4枚，係被告陳健挺未經授權盜
    用他人之真正印章，非屬偽造之印文，無庸依刑法第219條
    規定宣告沒收。
㈣、至其餘如附表三所示扣案物品，則與本案犯行無關，均不於
    本案宣告沒收，附此敘明。　
據上論斷，應依刑事訴訟法第369條第1項前段、第364條、第299
條第1項前段、第300條，判決如主文。
本案經檢察官洪松標提起公訴，檢察官羅建勛到庭執行職務。
中　　華　　民　　國　　111 　年　　3 　　月　　8 　　日
                  刑事第十九庭  審判長法　官  曾淑華
                                      法　官  許文章
                              　      法　官  李殷君
以上正本證明與原本無異。
如不服本判決，應於收受送達後20日內向本院提出上訴書狀，其
未敘述上訴之理由者並得於提起上訴後20日內向本院補提理由書
（均須按他造當事人之人數附繕本）「切勿逕送上級法院」。
                                      書記官  周彧亘
中　　華　　民　　國　　111 　年　　3 　　月　　8 　　日
附錄：本案論罪科刑法條全文
中華民國刑法第134條
公務員假借職務上之權力、機會或方法，以故意犯本章以外各罪
者，加重其刑至二分之一。但因公務員之身分已特別規定其刑者
，不在此限。
中華民國刑法第169條
意圖他人受刑事或懲戒處分，向該管公務員誣告者，處7年以下
有期徒刑。
意圖他人受刑事或懲戒處分，而偽造、變造證據，或使用偽造、
變造之證據者，亦同。
中華民國刑法第216條
行使第210條至第215條之文書者，依偽造、變造文書或登載不實
事項或使登載不實事項之規定處斷。
中華民國刑法第211條
偽造、變造公文書，足以生損害於公眾或他人者，處1年以上7年
以下有期徒刑。
中華民國刑法第213條
公務員明知為不實之事項，而登載於職務上所掌之公文書，足以
生損害於公眾或他人者，處1年以上7年以下有期徒刑。
中華民國刑法第210條
偽造、變造私文書，足以生損害於公眾或他人者，處5年以下有
期徒刑。
附表一：罪刑一覽表　　
編號 犯罪事實 宣告刑    偽造署押 ㈠ 附表二編號㈠ 陳健挺共同公務員假借職務上之權力、機會，故意犯意圖他人受刑事處分，而使用偽造之證據罪，處有期徒刑壹年貳月。 未扣案之查訪表上偽造之「黃順吉」署名壹枚。   許傳偉共同行使公務員登載不實文書罪，處有期徒刑陸月。  ㈡ 附表二編號㈡ 陳健挺共同公務員假借職務上之權力、機會，故意犯意圖他人受刑事處分，而使用偽造之證據罪，處有期徒刑壹年貳月。 未扣案之查訪表上偽造之「汪聰明」署名壹枚。   許傳偉共同行使公務員登載不實文書罪，處有期徒刑陸月。  ㈢ 附表二編號㈢ 陳健挺共同公務員假借職務上之權力、機會，故意犯意圖他人受刑事處分，而使用偽造之證據罪，處有期徒刑壹年貳月。 無 ㈣ 附表二編號㈣ 陳健挺共同公務員假借職務上之權力、機會，故意犯意圖他人受刑事處分，而使用偽造之證據罪，處有期徒刑壹年貳月。 無 ㈤ 附表二編號㈤ 陳健挺共同公務員假借職務上之權力、機會，故意犯意圖他人受刑事處分，而使用偽造之證據罪，處有期徒刑壹年貳月。 無 ㈥ 附表二編號㈥ 陳健挺共同公務員假借職務上之權力、機會，故意犯意圖他人受刑事處分，而使用偽造之證據罪，處有期徒刑壹年貳月。 無 ㈦ 附表二編號㈦ 陳健挺公務員假借職務上之權力、機會，故意犯意圖他人受刑事處分，而使用偽造之證據罪，處有期徒刑壹年。 未扣案之調查筆錄以及指認犯罪嫌疑人紀錄表上偽造之「許傳偉」署名共貳枚、指印共肆枚。 ㈧ 附表二編號㈧ 陳健挺公務員假借職務上之權力、機會，故意犯意圖他人受刑事處分，而使用偽造之證據罪，處有期徒刑壹年貳月。 未扣案之調查筆錄以及指認犯罪嫌疑人紀錄表上偽造之「章庭偉」署名、指印各貳枚。 ㈨ 附表二編號㈨ 陳健挺公務員假借職務上之權力、機會，故意犯意圖他人受刑事處分，而使用偽造之證據罪，處有期徒刑壹年貳月。 未扣案之調查筆錄以及指認犯罪嫌疑紀錄表上偽造之「章庭偉」署名、指印各參枚；未扣案之查訪表上偽造之「趙鈺龍」署名壹枚。 ㈩ 附表二編號㈩ 陳健挺共同公務員假借職務上之權力、機會，故意犯意圖他人受刑事處分，而使用偽造之證據罪，處有期徒刑壹年貳月。 未扣案之查訪表上偽造之「李惠美」署名壹枚。 
　　　
附表二：各次犯行一覽表
編號 聲請  日期 檢舉人 嫌疑人 不實之文書、證據 新北地檢署案號 新北地院案號 聲請准駁情形 ㈠ 107年12月7 日 許傳偉 張克群 偵查報告、調查筆錄、指認犯罪嫌疑人紀錄表、查訪表（查訪表上偽造受查訪人黃順吉之簽名）、受搜索人住處現場圖、施用毒品照片 107 年度警聲搜字第1962、1963號 107 年度聲搜字第1886 號 檢察官駁回聲請後，陳健挺補呈施用毒品照片後，接續再行聲請，為檢察官准向法院聲請，法官於同日准予核發搜索票，警方於同年月11日執行搜索，扣得毒品甲基安非他命等物，張克群所犯施用毒品案件，業經新北地院於109年1月30日以108年度訴字1142號判處有罪確定。 ㈡ 107年12月14日 許傳偉 李祐臣 偵查報告、調查筆錄、指認犯罪嫌疑人紀錄表、查訪表(查訪表上偽造受查訪人汪聰明之簽名）、受搜索人住處現場圖、施用毒品照片 107 年度警聲搜字第2039號 107 年度聲搜字第1922 號 法官於同日准予核發搜索票，警方於同年月20日執行搜索，未扣得任何犯罪物品。 ㈢ 108年1月10日 劉昇 章庭偉 偵查報告、調查筆錄、指認犯罪嫌疑人紀錄表、受搜索人住處現場圖、施用毒品照片 108 年度警聲搜字第45號 108 年度聲搜字第47 號 法官於同日駁回搜索票聲請 ㈣ 108年1月16日 劉昇 章庭偉 同上 108 年度警聲搜字第91號 108 年度聲搜字第83 號 法官於同日駁回搜索票聲請 ㈤ 108年1月17日 劉昇 陳清標 偵查報告、調查筆錄、指認犯罪嫌疑人紀錄表、受搜索人住處平面圖、施用毒品照片 108 年度警聲搜字第97號 108 年度聲搜字第92 號 法官於同日駁回搜索票聲請 ㈥ 108 年1月18日 劉昇 陳清標 同上 108 年度警聲搜字第121 號 108 年度聲搜字第110 號 法官於同日駁回搜索票聲請 ㈦ 108年1月28日 陳健挺冒用許傳偉名義為檢舉人 林忠平 偵查報告、調查筆錄、指認犯罪嫌疑人紀錄表（偽造「許傳偉」之簽名2 枚、指印4 枚） 108 年度警聲搜字第197 號 108 年度聲搜字第156 號 法官於同日駁回搜索票聲請 ㈧ 108年1月31日 陳健挺冒用黃文龍名義為承辦人，章庭偉為檢舉人 章寄湘 偵查報告、調查筆錄、指認犯罪嫌疑人紀錄表、（偽造「章庭偉」之簽名、指印各2枚、蓋用黃文龍職章4個【起訴書附表誤載為5個，應予更正】。 108 年度警聲搜字第164 號 108 年度聲搜字第187 號 法官於同日駁回搜索票聲請 ㈨ 108年2月15日 陳健挺冒用章庭偉為檢舉人 章寄湘 偵查報告、調查筆錄、指認犯罪嫌疑人紀錄表（偽造「章庭偉」之簽名、指印各3枚）、查訪表（查訪表上偽造受查訪人「趙鈺龍」之簽名1枚，起訴書漏載此部分，應予補充更正）。 108 年度警聲搜字第233 號 108 年度聲搜字第209 號 法官於同日准予核發搜索票，警方於同年月19日執行搜索，查無不法事證。 ㈩ 108年2月26日 劉昇 林子淯 偵查報告、調查筆錄、指認犯罪嫌疑人紀錄表、查訪表（查訪表上偽造受查訪人「李惠美」之簽名1枚）、現場照片。 108 年度警聲搜字第277 號 108 年度聲搜字第264 號 法官於同日駁回搜索票聲請 

附表三：扣案物品
編號 查扣物品名稱 數量 ㈠ 李祐臣、陳清標、章寄湘案相關資料 1本 ㈡ 章庭偉案聲搜書稿資料 1本 ㈢ 林子淯案聲搜書稿資料 1本 ㈣ 被告陳健挺所有之iPhone手機（含充電線） 1支 ㈤ 被告陳健挺之電腦資料隨身碟 1支 

附表四：各次犯行之相關證據暨出處
編號 犯罪事實 相關證據暨出處  ㈠ 附表二編號㈠ ⒈新北市政府警察局土城分局107年12月7日搜索票聲請書（稿）（受搜索人張克群）（見108偵11067卷第31至33頁）。 ⒉陳健挺之107年12月6日偵查報告（嫌疑人張克群）（見同上偵卷第35至36頁）。 ⒊許傳偉107年12月5日警詢檢舉（張克群）筆錄（見同上偵卷第37至39頁）。 ⒋指認犯罪嫌疑人紀錄表（指認人許傳偉被指認人張克群）（見同上偵卷第41至43頁）。 ⒌新北市政府警察局土城分局查訪表（被訪人黃順吉）、現場圖、刑案現場照片6張（見同上卷第45至53頁）。  ㈡ 附表二編號㈡ ⒈許傳偉之107年12月13日警詢檢舉（李祐臣）筆錄（見108他1418卷第121至123頁）。 ⒉指認犯罪嫌疑人紀錄表（指認人許傳偉被指認人李祐臣）及照片（見同上卷第124至125頁）。 ⒊新北市政府警察局土城分局查訪表（被查訪人汪聰明，起訴書誤載為江聰明，應予更正）（見同上卷第126頁）。 ⒋新北市○○區○○路0段000號16樓之10住處平面圖（見同上卷第127頁）。 ⒌嫌疑人吸毒畫面照片2張（李祐臣）（見同上卷第129頁）。 ⒍新北市政府警察局土城分局107年12月14日搜索票聲請書（稿）（受搜索人李祐臣）（見同上卷第159頁）。 ⒎陳健挺之107年12月13日偵查報告（李祐臣）（見同上卷第160至162頁）。 ⒏刑案現場照片5張（見108偵11067卷第97至103頁）。  ㈢ 附表二編號㈢、㈣ ⒈證人即同案被告劉育昇於調詢、偵查及原審時所為之證述（見108他1418卷第63至70，99至105頁，原審卷第110、118、119頁）。 ⒉證人即被害人章庭偉於警詢時所為之證述（見108他1418卷第45至47頁）。 ⒊證人即化名林國昌之檢舉人於調詢時所為之證述及其所提出之舉發內容翻拍照片、被告陳健挺LINE之照片（見108他1418卷第5至8、9、11頁）。 ⒋劉育昇與陳健挺之108年1月18日、同年月24日通聯譯文（見同上卷第19、89頁）。 ⒌劉育昇108年1月7日警詢檢舉（章庭偉）筆錄（見同上卷第73至75頁）。 ⒍指認犯罪嫌疑人紀錄表（指認人劉育昇被指認人章庭偉）（見同上卷第76頁）。 ⒎劉育昇提出之手機內檢舉筆錄內容（章庭偉）翻拍照片（見同上卷第109頁）。 ⒏新北市政府警察局土城分局108年1月16日、同年月8日、同年月10日之搜索票聲請書（稿）（受搜索人章庭偉）（見同上卷第153至154、167至168、175至176頁）。 ⒐陳健挺之108年1月8日偵查報告（章庭偉）（見同上卷第169至170頁）。 ⒑新北市政府警察局土城分局金城派出所現場查訪表（受查訪人王振銘）（見同上卷第212頁）。 ⒒章庭偉住處之現場圖、照片18張（見108偵11067卷第137至155、187至205頁）。  ㈣ 附表二編號㈤、㈥ ⒈證人即同案被告劉育昇於調詢、偵查及原審時所為之證述（見108他1418卷第63至70，99至105頁，原審卷第110、118、119頁）。 ⒉證人即被害人陳清標於警詢時所為之證述（見108他1418卷第49至51頁）。 ⒊證人即化名林國昌之檢舉人於調詢時所為之證述及其所提出之舉發內容（嫌疑人陳清標案）（見同上卷第13至15、17頁）。 ⒋陳健挺聲請之搜索票內容（陳清標）（見同上卷第18頁）。 ⒌劉育昇與陳健挺之108年1月18日、同年月24日通聯譯文（見同上卷第19、89頁）。 ⒍劉育昇108年1月11日警詢檢舉（陳清標）筆錄（見同上卷第83至85頁）。 ⒎指認犯罪嫌疑人照片（指認人劉育昇被指認人陳清標）及指認照片（見同上卷第86至87頁）。 ⒏新北市政府警察局土城分局108年1月17日、同年月18日搜索票聲請書（稿）（受搜索人陳清標）（見同上卷第183至184、191至192頁）。 ⒐陳健挺之108年1月16日、108年1月17日偵查報告（陳清標）（見同上卷第185至186、193至194頁）。 ⒑劉育昇108年1月17日警詢檢舉（陳清標）筆錄（見同上卷第195至197頁）。 ⒒陳清標之車輛詳細資料報表、住處平面圖、照片黏貼記錄表（見108偵11067卷第309至319、349至359頁）。 ⒓新北地院108年度聲搜字第92號卷宗節本。　  ㈤ 附表二編號㈦ ⒈證人即同案被告傳偉於調詢時證述：附表二編號㈦調查筆錄、指認犯罪嫌疑人紀錄表上「許傳偉」之簽名、指印，不是本人的簽名及指印等語（見108偵11067卷第7至9頁）。 ⒉許傳偉108年1月15日警詢檢舉（林忠平）筆錄（見同上偵卷第11至13頁）。 ⒊新北市政府警察局土城分局108年1月25日搜索票聲請書（稿）（受搜索人林忠平）（見同上偵卷第209至210頁）。 ⒋陳健挺之108年1月24日偵查報告（林忠平）（見同上偵卷第211至212頁）。  ㈥ 附表二編號㈧、㈨ ⒈證人章庭偉於偵查中證述：附表二編號㈧、㈨所示檢舉筆錄之「章庭偉」簽名、指印，並非本人簽名、捺印等語（見108偵8975卷第11至13頁）。 ⒉證人即員警黃文龍於警詢時指述：附表二編號㈧之聲請案件，遭盜用職章、冒名聲請等語（見同上偵卷第17至18頁）。 ⒊新北市政府警察局土城分局108年1月31日、同年2月14日搜索票聲請書（稿）（受搜索人章寄湘）（見108他1418卷第199至200、217頁）。 ⒋陳健挺之108年1月31日偵查報告（章寄湘）（見同上卷第201至202頁）。 ⒌章庭偉之108年1月30日警詢檢舉（章寄湘）筆錄（見同上卷第203至204頁）。 ⒍新北市政府警察局土城分局查訪表（受查訪人趙鈺龍）（見同上卷第218頁）。  ㈦ 附表二編號㈩ ⒈證人即同案被告劉育昇於調詢、偵查及原審時所為之證述（見108他1418卷第63至70，99至105頁，原審卷第110、118、119頁）。 ⒉劉育昇主動提供之與陳健挺LINE截圖2張（林子淯）（見108他1418卷第71頁）。 ⒊新北市政府警察局土城分局108年2月23日搜索票聲請書（見同上卷第91頁）。 ⒋劉育昇108年3月1日警詢檢舉（林子淯）筆錄（見同上8卷第92至93頁）。 ⒌新北市政府警察局土城分局扣押筆錄及扣押物品目錄表（劉育昇）（見同上卷第94至96頁）。 ⒍新北市政府警察局土城分局108年2月23日搜索票聲請書（稿）（受搜索人林子淯）（見同上卷第205至206頁）。 ⒎陳健挺之108年2月22日偵查報告（林子淯）（見同上卷第207至208頁）。 ⒏劉育昇108年2月22日警詢檢舉（林子淯）筆錄（見108偵11067卷第365至367頁）。 ⒐指認犯罪嫌疑人紀錄表（指認人劉育昇被指認人林子淯）（見同上偵卷第369至373頁）。 ⒑新北市政府警察局土城分局查訪表（受查訪人李惠美）、照片（見同上偵卷第383至393頁）。